【裁判字號】    97,易,3636
【裁判日期】    980331
【裁判案由】    傷害
【裁判全文】
臺灣臺北地方法院刑事判決              97年度易字第3636號
公  訴  人  臺灣臺北地方法院檢察署檢察官
被      告  乙○○
選任辯護人  鄒純忻律師
上列被告因傷害案件，經檢察官提起公訴（97年度調偵字第1040
號），因被告於本院準備程序中就被訴事實為有罪之陳述，本院
裁定改以簡式審判程序審理，判決如下：
    主  文
乙○○傷害人之身體，處拘役伍拾伍日，如易科罰金，以新臺幣
壹仟元折算壹日，緩刑貳年。
    事  實
一、乙○○於民國96年3月28日與彭志慶共同買受臺北市○○區
    ○○路3段199巷1弄7號4樓及9號4樓之房屋，並於96年4月17
    日以彭志慶之名義登記為前開房屋之所有人。嗣乙○○於96
    年9月17日上午8時，委託設計師雷巧華前往前開9號4樓房屋
    進行油漆粉刷工程時，因故遭該棟大樓9號3樓之住戶暨管理
    員甲○○加以攔阻，雷巧華旋通知乙○○前往處理，詎乙○
    ○到場與甲○○發生口角爭吵後，竟基於傷害之犯意，於96
    年9月17日上午10時許，在前開大樓1樓大門前，先徒手與甲
    ○○相互拉扯，復以衝撞甲○○身體之方式傷害甲○○，致
    甲○○受有左上臂瘀挫傷5.5乘以8平方公分之傷害。
二、案經甲○○訴由臺北市政府警察局松山分局移送臺灣臺北地
    方法院檢察署檢察官偵查起訴。
    理  由
一、上揭事實，業據被告乙○○於本院審理坦認不諱，核與告訴
    人甲○○之指訴相符，並經證人雷巧華證述雙方有發生拉扯
    等情在卷（見97年度偵字第11853號卷第19頁至21頁），復
    有臺安醫院診斷證明書、臺北市聯合醫院診斷證明書及告訴
    人受傷之照片附卷可稽（見97年度他字第2774號卷第8頁至
    10頁）。本件事證已臻明確，被告之犯行堪以認定，應依法
    論科。
二、核被告所為，係犯刑法第277條第1項之傷害罪。爰審酌被告
    係因告訴人攔阻其進入上址四樓房屋進行整修工程，與告訴
    人發生口角爭執，因而出手傷害告訴人之犯罪動機、目的、
    手段，對告訴人所造成之傷勢尚非嚴重，犯後尚知坦承犯行
    ，並當庭向告訴人道歉，顯有悔意，且無前科，有臺灣高等
    法院被告前案紀錄表1紙在卷可考，係屬初犯，暨其生活狀
    況及智識程度等一切情狀，量處如主文所示之刑，並諭知易
    科罰金之折算標準。末查，被告前未曾因故意犯罪受有期徒
    刑以上刑之宣告，有前揭被告前案紀錄表1紙可稽，其因與
    告訴人發生口角，一時失慮，未能理性處理，致觸犯本件犯
    行，犯後已坦承犯行，並當庭向告訴人道歉，深具悔意，經
    此偵審程序及科刑教訓後，自當知所警惕而無再犯之虞，因
    認原審所宣告之刑，以暫不執行為適當。爰依刑法第74條第
    1 項第1款規定併予宣告緩刑如主文所示，用啟自新。
據上論斷，應依刑事訴訟法刑法第273條之1第1項、第299條第1
項前段、第277條第1項、第41條第1項前段、第74條第1項第1款
，刑法施行法第1條之1，判決如主文。
本案經檢察官林冠佑到庭執行職務
中    華    民    國    98    年    3    月    31     日
                  刑事第五庭    法  官  李宜娟
上正本證明與原本無異。
如不服本判決應於收受送達後10日內向本院提出上訴書狀，並應
敘述具體理由；其未敘述上訴理由者，應於上訴期間屆滿後20日
內向本院補提理由書（均須按他造當事人之人數附繕本）「切勿
逕送上級法院」。告訴人或被害人如對於本判決不服者，應具備
理由請求檢察官上訴，其上訴期間之計算係以檢察官收受判決正
本之日期為準。
                                書記官  張華瓊
中    華    民    國    98    年    4     月    2     日
附錄本案論罪科刑法條：
中華民國刑法第277條
(普通傷害罪)
傷害人之身體或健康者，處3年以下有期徒刑、拘役或1千元以下罰
金。
犯前項之罪因而致人於死者，處無期徒刑或7年以上有期徒刑；致
重傷者，處3年以上10年以下有期徒刑。


司法院資訊處製作；財團法人民間司法改革基金會備份。
